【裁判字號】    95,易,96
【裁判日期】    950221
【裁判案由】    竊盜等
【裁判全文】
臺灣板橋地方法院刑事判決                95年度易字第96號
公  訴  人  臺灣板橋地方法院檢察署檢察官
被      告  丙○○
上列被告因竊盜等案件，經檢察官聲請簡易判決處刑（94年度偵
字第19199 號），本院改依通常程序審判，被告於本院行準備程
序中，就被訴事實為有罪之陳述，經本院合議庭裁定由受命法官
獨任進行簡式審判程序，並判決如下：
    主  文
丙○○共同連續竊盜，處有期徒刑拾月。緩刑參年。
    事  實
一、丙○○與甲○○（業由檢察官另行移送臺灣臺北地方法院另
    案併辦審理）二人共同基於意圖為自己不法所有之概括犯意
    聯絡，先於：（一）民國94年10月21日下午某時許，至台北
    縣中和市○○路○ 段79號丁○○經營之奇運西點麵包坊，由
    丙○○在外把風，甲○○則入內佯裝購買麵包，乘無人注意
    之際，竊取丁○○所有之皮包1 只（其內有身分證1 張、印
    章1 只、現金新台幣〈下同〉約30,000元、中華郵政股份有
    限公司郵政儲金金融卡〈帳號：00000000000000000 號，下
    稱郵局金融卡〉1 張、中國國際商業銀行提款卡〈帳號：00
    000000000 號，下稱中國商銀提款卡〉1 張及其子之台北富
    邦商業銀行金融卡1 張等物），得手後，二人隨即共同逃逸
    ；嗣丙○○分得4,000 元或5,000 元之贓款，並已花用殆盡
    ，其餘竊得之現金及物品則由甲○○分得。二人復於：（二
    ）94年10月23日某時許，持前開竊得之郵局金融卡及中國商
    銀提款卡各1 張，共同前往台北縣中和市○○路38號麥當勞
    等地，由甲○○分別以前開金融卡及提款卡，分別插入該等
    處所置放之自動櫃員機中，並依丁○○留在該卡片上之密碼
    輸入自動櫃員機，而以此冒用密碼之不正方法，使該自動櫃
    員機之識別系統對真正持卡人的識別陷於錯誤，因此釋出現
    金，先後接續詐領丁○○所有存放在郵局內之存款2,000 元
    、20,000元、60,000元（共82,000元），及丁○○所有存放
    在中國商銀內之存款20,000元、20,000元、20,000元、20,0
    00元、20,000元、20,000元（共120,000 元），合計共得款
    202,000 元。嗣丙○○並將分得之贓款51,000元花用殆盡。
    丙○○與甲○○二人再於：（三）94年10月30日（聲請書誤
    載為3 日）上午9 時30分許，共同至台北縣中和市○○路40
    8 號2 樓尚未開始營業之藝苑精緻髮廊，由丙○○在外把風
    ，甲○○則持不詳衣架開啟該髮廊玻璃門進入店內（無故侵
    入建築物部分，未據告訴），竊取店內設計師乙○○所有置
    放於櫃檯抽屜內之現金1,000 餘元，甲○○得手後，將該現
    金放入自己口袋內，欲再竊取店內置於理髮椅前方之液晶電
    視，而正準備拆解時，適為乙○○發現，甲○○旋即逃出店
    內與丙○○共同逃逸，丙○○此次分得贓款3,000 元並已花
    用殆盡。嗣於94年11月2 日晚上22時40分許，為警在台北縣
    中和市○○路61號之米琪遊樂場內查獲甲○○及丙○○二人
    ，並當場在甲○○之背包內起獲安非他命吸食器1 組（甲○○所涉施用毒品部分，業由檢察官另行移送臺灣臺北地方法
    院另案併辦審理），始查知上情。
二、案經台北市政府警察局移送臺灣板橋地方法院檢察署檢察官
    偵查起訴。
    理  由
一、上揭事實，業據被告丙○○於警詢、檢察官偵查及本院審理
    時均坦承不諱，核與共犯甲○○於警詢、檢察官偵查中所為
    之供述相符，並經證人即被害人丁○○、乙○○於警詢時分
    別指證屬實，復有郵政存簿儲金簿列印交易明細影本、中國
    商銀存款存摺列印交易明細表影本各1 紙，及失竊報告、受
    理刑事案件報案三聯單各2 件等附卷可稽。足認被告上揭自
    白核與事實相符，堪以採信。本件事證明確，被告犯行洵堪
    認定，應予依法論科。
二、核被告丙○○所為，係犯刑法第320 條第1 項之普通竊盜罪
    、同法第339 條之2 第1 項之以不正方法由自動付款設備取
    財罪。被告與甲○○二人間，有犯意之連絡及行為之分擔，
    均為共同正犯。又被告先後2 次竊盜犯行，時間緊接，所犯
    構成要件相同之罪名，顯係基於概括犯意反覆實施，為連續
    犯，應依刑法第56條之規定論以一罪，並加重其刑。（至連
    續犯的成立，除主觀上須基於一個概括之犯意外，客觀上須
    先後數行為，逐次實施而具連續性，侵害數個同性質之法益
    ，其每一前行為與次行為，依一般社會通常健全之觀念觀察
    ，在時間差距上，可以分開，在刑法評價上，各具獨立性，
    每次行為皆可獨立成罪，構成同一之罪名，始足當之；如數
    行為於同時同地或密切接近之時地實施，侵害同一之法益，
    各行為之獨立性極為薄弱，依一般社會健全觀念，在時間差
    距上，難以強行分開，在刑法評價上，以視為數個舉動之接
    續施行，合為包括之一行為予以評價，較為合理，則屬接續
    犯，而為包括之一罪；最高法院86年台上字第3295號判例意
    旨可資參照。是查，被告持同一被害人之金融卡及提款卡，
    接續多次在自動櫃員機，以冒用密碼之不正方法，由自動付
    款設備接續詐領現金合計得款202,000 元，堪認係基於單一
    不法意圖之接續動作，屬接續犯，應僅論以一個以不正方法
    由自動付款設備取財罪的犯行。公訴人就被告多次以不正方
    法由自動付款設備取財行為，認應構成連續犯，容或誤會，
    附此敘明之。）又被告所犯連續竊盜罪及以不正方法由自動
    付款設備取財罪間，有原因結果之相互聯結關係，依刑法第
    55條之規定，應從一較重的連續竊盜罪處斷。爰審酌被告犯
    罪之動機、目的、手段、次數、所得財物及犯罪後坦承犯行
    ，事後已與被害人丁○○達成和解，有和解書1 件在卷足參
    等一切情狀，量處如主文所示之刑，以示懲儆。末查，被告
    前未曾受有期徒刑以上刑的宣告，有臺灣高等法院被告前案
    紀錄表1 件附卷可考，其經此偵審科刑程序後，應知警惕，
    當無再犯之虞，本院因認為對其所受宣告之刑，以暫不執行
    為適當，併諭知緩刑3 年，以勵自新。
據上論斷，應依刑事訴訟法第452 條、第273 條之1 第1 項、第
299 條第1 項前段，刑法第28條、第56條、第320 條第1 項、第
339 條之2 第1 項、第55條、第74條第1 款，罰金罰鍰提高標準
條例第1 條前段，判決如主文。
本案經檢察官王聖涵到庭執行職務。
中    華    民    國    95    年    2     月    21    日
                        刑事第七庭法  官  崔玲琦
上列正本證明與原本無異。
如不服本判決，應於判決送達後10日內向本院提出上訴狀 (應附
繕本)， 上訴於臺灣高等法院。
中    華    民    國    95    年    2     月    21    日
                                  書記官  謝秀青
附錄本案論罪科刑法條全文
中華民國刑法第320條
(普通竊盜罪、竊佔罪)
意圖為自己或第三人不法之所有，而竊取他人之動產者，為竊盜
罪，處五年以下有期徒刑、拘役或五百元以下罰金。
意圖為自己或第三人不法之利益，而竊佔他人之不動產者，依前
項之規定處斷。
前二項之未遂犯罰之。
中華民國刑法第339條之2
意圖為自己或第三人不法之所有，以不正方法由自動付款設備取
得他人之物者，處三年以下有期徒刑、拘役或一萬元以下罰金。
以前項方法得財產上不法之利益或使第三人得之者，亦同。


司法院資訊處製作；財團法人民間司法改革基金會備份。
